臺灣板橋地方法院刑事判決　　　　　　　　　　　　　九十一年度訴緝字第一二號
　　公　訴　人　臺灣板橋地方法院檢察署檢察官
　　被　　　告　甲○○
右列被告因稅捐稽征法案件，經檢察官提起公訴 (八十八年度偵字第二四五一一號)
，及移
、九十一年度偵緝字第一七六號），本院判決如左：
    主  文
甲○○連續幫助納稅義務人以詐術逃漏稅捐，處有期徒刑陸月，如易科罰金以參佰元
折算壹日。
    事  實
一、甲○○於民國七十二年間因竊盜及詐欺案，經臺灣臺北地方法院判處有期徒刑一
    年六月確定，嗣於七十四年一月十九日執行完畢，又於八十年間因傷害案，經本
    院判處拘役四十日確定，嗣於八十一年十二月三十日易科罰金執行完畢，其原在
    工地擔任工程小包，明知吳日昌並未參與任何工程，竟基於幫助他人逃漏稅之概
    括犯意，自民國八十三年起至八十五年止，連續將其以不詳方式取得之吳日昌身
    分證影本，提供予達力裝潢設計有限公司、揚明鋼鐵有限公司、百權工程有限公
    司、政源工程有限公司、好友有限公司、盈榮企業有限公司，使該等公司據以製
    作不實之吳日昌支領工資證明或切結書，及各類所得扣繳暨免扣繳憑單，其上虛
    列吳日昌支領達力裝潢設計公司八十五年度工資新台幣（以下同）二十萬元、揚
    明鋼鐵有限公司八十三年度工資二十萬元、百權工程有限公司八十三年度工資二
    十五萬元、政源工程有限公司八十三年度工資二十七萬九千元，百權工程有限公
    司八十五年度工資二十萬元、好友有限公司八十五年度工資二十二萬元、揚明鋼
    鐵有限公司八十五年度工資三十萬元、盈榮企業有限公司八十四年度工資二十五
    萬元，進而持向稅捐稽徵機關申報，甲○○以此方法幫助前揭公司逃漏營利事業
    所得稅（以上申報工資總額一百八十九萬九千元，以百分之二十五之稅率計算，
    所逃漏稅金額為四十七萬四千七百五十元），足生損害於吳日昌及稅捐稽徵機關
    對於稅捐稽徵之正確性。
二、案經吳日昌訴由臺灣台北地方法院檢察署檢察官自動舉發移轉臺灣板橋地方法院
    檢察署檢察官偵查起訴，及吳日昌訴由臺灣雲林地方法院檢察署檢察官移轉臺灣
    板橋地方法院檢察署檢察官移由本院併案審理。
    理  由
一、右揭事實，業據被告甲○○於本院審理時坦承不諱，且被害人吳日昌於偵查中指
    訴其遺失身分證而遭前揭公司申報不實工資甚詳，又達力裝潢設計有限公司負責
    人陳力、揚明鋼鐵有限公司負責人蔡揚榮、百權工程有限公司負責人張文貴、政
    源工程有限公司負責人楊美銀、好友有限公司負責人吳水金、盈榮企業有限公司
    負責人鄭長榮均於偵查中指證：其等申報吳日昌領取工資均係由於被告甲○○提
    供吳日昌身分證影本給其等申報使用等語；又證人陳榮洲於偵查中亦證稱：伊向
    被告甲○○購買身分證影本，再轉交予達力裝潢設計有限公司作為申報薪資使用
    等情。此外，復有前揭達力裝潢設計有限公司等公司所屬各類所得扣繳暨免扣繳
    憑單影本、偽造之吳日昌支領工資證明或切結書影本等在偵查卷可證。本件事證
    明確，被告犯行堪以認定。
二、核被告甲○○所為，係犯稅捐稽徵法第四十三條第一項之幫助納稅義務人以詐術
    逃漏稅捐罪。被告先後多次犯行，時間緊接，犯罪構成要件相同，顯係出於概括
    犯意為之，為連續犯，應依刑法第五十六條之規定以一罪論，並加重其刑。爰審
    酌被告犯罪之動機、目的、手段，及其品行、生活狀況、智識程度、犯罪所生之
    損害，及犯罪後態度等一切情狀，量處如主文所示之刑，並諭知易科罰金之折算
    標準。
三、又被告甲○○連續提供吳日昌身分證影本給揚明鋼鐵有限公司、百權工程有限公
    司、政源工程有限公司、好友有限公司、盈榮企業有限公司，使該等公司據以製
    作不實之吳日昌支領工資證明或切結書及各類所得扣繳暨免扣繳憑單之犯行部分
    ，雖未據公訴人起訴，但因與起訴部分，屬於裁判上一罪，為本件起訴效力所及
    ，依審判不可分之原則，本院自得併予審理。
四、另公訴意旨謂：被告甲○○偽造吳日昌八十五年度向達力裝潢設計有限公司支領
    工資二十萬元之薪資表暨切結書一份，交由陳榮洲轉交不知情之達力裝潢設計有
    限公司負責人陳力行使，因認被告甲○○另涉嫌刑法第二百十六條之行使第二百
    十條之私文書罪嫌云云。訊據被告甲○○堅決否認有偽造犯行，辯稱：伊的字沒
    有那樣好看，伊沒有簽吳日昌的工資表，伊只是把吳日昌的身分證影本拿給陳榮
    洲，由他們自己去填寫工資表及切結書，吳日昌的印章亦是他們自己去刻的等語
    。經查，證人陳榮洲於偵查中證稱：伊向被告甲○○購買身分證影本，再轉交予
    伊承包工程的達力裝潢設計有限公司，作為達力裝潢設計有限公司申報薪資使用
    ，伊向被告甲○○購買身分證影本的代價是按申報薪資的百分之四計算等語（見
    八十八年度偵字第二四五一一號卷第十六頁反面）。是以，被告甲○○確實僅販
    賣吳日昌之身分證影本予陳榮洲，事後陳榮洲交予達力裝潢有限公司負責人陳力
    ，陳力因而行使偽造吳日昌領取工資之薪資表及切結書，即非被告甲○○之犯意
    範圍內，其他亦查無何證據足資證明被告甲○○有行使偽造私文書犯行，惟公訴
    人認此部分與前開論罪科刑部分有牽連犯關係，為裁判上一罪，爰不另為無罪之
    諭知。
據上論斷，應依刑事訴訟第二百九十九條第一項前段、稅捐稽徵法第四十三條第一項
、刑法第十一條、第五十六條、第四十一條第一項前段、罰金罰鍰提高標準條例第一
條前段、第二條，判決如主文。
本案經檢察官游鉦添到庭執行職務。
中      華      民      國    九十一    年      四      月      九      日
                                      臺灣板橋地方法院刑事第二庭
                                          法  官  黃  惠  瑛
右正本證明與原本無異。
如不服本判決，應於判決送達後十日內，向本院提出上訴狀。
                                          書記官  孫  治  華
中      華      民      國    九十一    年      四      月    十二      日
附錄本案論罪科刑法條:
稅捐稽徵法第四十三條
教唆或幫助犯第四十一條或第四十二條之罪者，處三年以下有期徒刑、拘役、或科一
千元以下罰金。執行業務之律師或會計師犯前項之罪者，加重其刑至二分之１。
